Inventaris van het archief van de Koninklijke Java-China Paketvaart Lijnen (KJCPL): Ongecodeerde Stukken, (1898) 1902-1974
Nationaal Archief, Den Haag
Koninklijke Java-China-Japan Lijnen, Ongecodeerd Archief
KJCJL
archiefvorming: 1902-1974
oudste stuk - jongste stuk: 1898-1974
I26176
667 inventarisnummer(s); 38,25 meter
Normale geschreven, getypte en gedrukte documenten, geen bijzondere handschriften.
Nationaal Archief, Den Haag
Koninklijke Java-China Paketvaart Lijnen (KJCPL): Ongecodeerde Stukken, (1898) Java-China-Japan Lijnen; Java-Pacific Lijn; Koninklijke Java-China Paketvaart Lijnen; Royal Interocean Lines
In het archief van de KJCPL (1898; 1902-1974) zijn vier deelarchieven ondergebracht: de archieven van de Java-China-Japan Lijn en de Java Pacific Lijn met vooroorlogse stukken (1900-1940/45); het archief van de Java-China-Japan Lijn met naoorlogse stukken (1945-1947) en het archief van de Koninklijke Java-China Paketvaart Lijnen (Royal Interocean Lines; 1947-1974). Het betreft het zogenoemde 'Ongecodeerd Archief', dat wil zeggen niet op onderwerp of chronologie geordende archiefstukken. De aard van de archiefstukken is zeer divers. Een groot deel bestaat uit (series met) brieven (onder andere met agenten in havens rond de Stille Oceaan); financiële- en personele administratie en statistisch materiaal. Verder zijn er stukken gewisseld met de Duitse autoriteiten in oorlogstijd; contracten (betreffende lading bijvoorbeeld); rapporten en documentatie over uiteenlopende onderwerpen, zoals de toepassing van nieuwe technologische ontwikkelingen op de schepen en samenwerking met derden. Daarnaast zijn er bestekken van te bouwen schepen en foto's.
Archiefvorming
Geschiedenis van het archiefbeheer
De verwerving van het archief
De rechtstitel is (nog) onbekend.
Inhoud en structuur van het archief
Inhoud
Archief van de Java-China-Japan Lijn: Vooroorlogse stukken, 1900-1940/45.
Archief van de Java Pacific Lijn.
Archief van de Java-China-Japan Lijn: Naoorlogse stukken, 1945-1947.
Archief van de Koninklijke Java-China Paketvaart Lijnen (Royal Interocean Lines), 1947-1974.
Aanwijzingen voor de gebruiker
Openbaarheidsbeperkingen
Volledig openbaar.
Materiële beperkingen
Het archief kent geen beperkingen voor het raadplegen van stukken als gevolg van slechte materiële staat.
Aanvraaginstructie
Openbare archiefstukken kunnen online worden aangevraagd en gereserveerd. U kunt dit ook via de terminals in de studiezaal van het Nationaal Archief doen. Om te kunnen reserveren dient u de volgende stappen te volgen:
Creëer een account of log in.
Selecteer in de archiefinventaris een archiefstuk.
Klik op ‘Reserveer’ en kies een tijdstip van inzage.
Verwant materiaal
Beschikbaarheid van kopieën
Inventarisnummers van dit archief zijn niet in kopievorm beschikbaar
Dit archief bevat bestekken van te bouwen schepen en foto's.
Verwante archieven
Andere delen van de archieven van de KPM en de KJCPL zijn beschreven in de volgende toegangen:
2.20.35 - Koninklijke Paketvaart Maatschappij (KPM); Koninklijke Java-China Paketvaart Lijnen (KJCPL): Plaatsingslijst volgens Classificatie, 1892-1972 (1973).
2.20.54 - Stoomvaart Maatschappij Nederland (SMN); Koninklijke Paketvaartmaatschappij (KPM); Koninklijke Java-China-Japan Lijnen (KJCJL): Scheepsjournalen, 1872-1972.
2.20.58.01 - Koninklijke Paketvaart Maatschappij (KPM): Ongecodeerde stukken, (1882) 1891-1970 (1973).
2.20.59 - Koninklijke Paketvaart Maatschappij (KPM); Koninklijke Java-China Paketvaart Lijnen (KJCPL): Jaarverslagen en Balansen, 1891-1972.
Beschrijving van de series en archiefbestanddelen
- ARCHIEF VAN DE JAVA-CHINA-JAPANLIJN: VOOROORLOGSE STUKKEN. 1900-1940/45., I.
  - Ingekomen brieven van de hoofdagent, tot 1921 vanuit Honkong, daarna vanuit Batavia, over algemene zaken (A-brieven)., 1902-1940.; 1-65
    - 1902-1903, 1
    - Jan - aug 1904., 2
    - Jul 1904 - 14 feb 1905., 3
    - 20 feb - 6 jun 1905., 4
    - 21 jun 1905 - 19 feb 1906., 5
    - 20 feb - 6 jun 1906., 6
    - 16 nov 1906 - 10 jul 1907., 7
    - 14 jun 1907 - 14 jan 1908., 8
    - 2 jan - 2 okt 1908., 9
    - 26 okt 1908 - 21 aug 1909., 10
    - 27 aug 1909 - 16 apr 1910., 11
    - 22 apr - dec 1910., 12
    - Jan - aug 1911., 13
    - Sep 1911 - 16 mrt 1912., 14
    - 23 mrt - 21 okt 1912., 15
    - 26 okt 1912 - 15 jun 1913., 16
    - Jul - dec 1913., 17
    - Jan - 20 jun 1914., 18
    - 24 jun - dec 1914., 19
    - Jan - 20 jun 1915., 20
    - 25 jun - 2 nov 1915., 21
    - 2 nov 1915 - 14 sep 1916., 22
    - 21 sep 1916 - 9 okt 1917., 23
    - 19 okt 1917 - 19 jul 1918., 24
    - 9 jul - dec 1918., 25
    - Jan - mei 1919., 26
    - Jun - sep 1919., 27
    - Okt 1919 - 5 mei 1920., 28
    - 6 mei 1920 - jan 1921., 29
    - Feb - 14 jun 1921., 30
    - 31 jan - 30 sep 1921., 31
    - 10 sep 1921 - 31 mrt 1922., 32
    - Apr - jul 1922., 33
    - Aug - dec 1922., 34
    - Jan - 15 aug 1923., 35
    - 16 aug - dec 1923., 36
    - Jan - 15 jul 1924., 37
    - 16 jul 1924 - jan 1925., 38
    - Feb - 15 aug 1925., 39
    - 16 aug 1925 - mrt 1926., 40
    - Apr - sep 1926., 41
    - Okt 1926-mrt 1927., 42
    - Apr- aug 1927., 43
    - Sep - dec 1927., 44
    - Jan - jul 1928., 45
    - Aug 1928 - feb 1929., 46
    - Mrt - jul 1929., 47
    - Aug - nov 1929., 48
    - Dec 1929 - 15 jun 1930., 49
    - 16 jun - okt 1930., 50
    - Nov 1930 - 15 feb 1931., 51
    - 16 feb - mei 1931., 52
    - Jun - sep 1931., 53
    - Okt 1931 - feb 1932., 54
    - Mrt - 10 jul 1932., 55
    - 11 jul - okt 1932., 56
    - Nov 1932 - apr 1933., 57
    - Mei - okt 1933., 58
    - Nov 1933 - apr 1934., 59
    - Mei - sep 1934., 60
    - Okt 1934 - 15 apr 1935., 61
    - 16 apr 1935 - sep 1936., 62
    - Okt 1936 - dec 1937., 63
    - Jan 1938 - mrt 1939., 64
    - Apr 1939 - 10 mei 1940., 65
  - Doorslagen van brieven aan de hoofdagent, tot in 1921 in Hongkong, daarna in Batavia, over algemene zaken (A-brieven)., 1902-1940.; 66-91
    - A1: apr 1903 - jan 1905., 66
    - A2: feb 1905 - 10 apr 1907., 67
    - A3: 12 apr 1907 - 4 nov 1909., 68
    - A4: 11 nov 1909 - 22 aug 1912., 69
    - A5: 29 aug 1912 - dec 1913., 70
    - A6: Jan 1914 - 16 okt 1915., 71
    - A7: 14 okt 1915 - dec 1918., 72
    - A8: Jan 1919 - aug 1920., 73
    - A9: Sep 1920 - okt 1921., 74
    - A10: Nov 1921 - okt 1922., 75
    - A11: Nov 1922 - nov 1923., 76
    - A12: Dec 1923 - 15 okt 1924., 77
    - A13: 16 okt 1924 - 15 okt 1925., 78
    - A14: 16 okt 1925 - nov 1926., 79
    - A15: dec 1926 - sep 1927., 80
    - A16: okt 1927 - aug 1928., 81
    - A17: sep 1928 - 15 jun 1929., 82
    - A18: 16 jun 1929 - jul 1930., 83
    - A19: Aug 1930 - okt 1931., 84
    - A20: Nov 1931 - feb 1933., 85
    - A21: Mrt - dec 1933., 86
    - A22: Jan 1934 - jan 1935., 87
    - A23: Feb 1935 - aug 1936., 88
    - A24: Sep 1936 - dec 1937., 89
    - A22: 1938., 90
    - A23: Jan 1939 - 14 mei 1940., 91
  - Ingekomen vertrouwelijke brieven van de hoofdagent, tot 1921 vanuit Hongkong, daarna vanuit Batavia, over algemene zaken, vanaf 1926 over materieel., 1903-1940.; 92-119
    - 1: 19 okt 1903 - 15 jan 1907., 92
    - 2: 21 jan 1907 - 10 dec 1911., 93
    - 3: 11 dec 1911 - 15 okt 1915., 94
    - 4: Nov 1915 - dec 1918., 95
    - 5: Jan 1919 - jul 1920., 96
    - 6: Aug 1920 - jul 1921., 97
    - 7: Aug 1921 - jul 1922., 98
    - 8: Aug 1922 - okt 1923., 99
    - 9: Nov 1923 - dec 1924., 100
    - 10: Jan - dec 1925., 101
    - 11: Jan - sep 1926., 102
    - 12: Okt 1926 - mei 1928., 103
    - 13: Jun 1928 - 15 okt 1929., 104
    - 14: 16 okt 1929 - jul 1930., 105
    - 15: Aug 1930 - mrt 1931., 106
    - 16: Apr - dec 1931., 107
    - 17: Jan - jul 1932., 108
    - 18: Aug 1932 - feb 1933., 109
    - 19: Mrt - dec 1933., 110
    - 20: Jan - 20 jul 1934., 111
    - 21: 21 jul - nov 1934., 112
    - 22: Dec 1934 - mrt 1935., 113
    - 23: Apr - sep 1935., 114
    - 24: Okt - dec 1935., 115
    - 25: Jan - sep 1936., 116
    - 26: Okt 1936 - 15 okt 1937., 117
    - 27: 16 okt 1937 - dec 1938., 118
    - 28: Jan 1939 - jan 1940., 119
  - Doorslagen van vertrouwelijke brieven aan de hoofdagent, tot 1921 in Hongkong, daarna in Batavia, over algemene zaken, vanaf 1926 over materieel., 1903-1940.; 121-129, ---
    - 1 ontbreekt., ---
      inventarisnummer 120
    - 2: 1914-1918., 121
    - 3: 1919 - aug 1921., 122
    - 4: Sep 1921 - nov 1923., 123
    - 5: Dec 1923 - dec 1925., 124
    - 6: 1926-1930., 125
    - 7: 1931 - mei 1933., 126
    - 8: Jun 1933 - okt 1934., 127
    - 9: Nov 1934 - 15 mrt 1936., 128
    - 10: 15 mrt 1936 - dec 1938., 129
      1938-1946: zie 276.
  - Kopieboeken van uitgaande brieven van het secretariaat., 1901-1911.; 130-150, 278-283
    - 1: Stukken betreffende de oprichting. 1901., 130
      [2: ontbreekt].
    - 3: Feb - 23 jun 1903., 131
    - 4: 23 jun - 11 aug 1903., 132
    - 5: 11 aug - 9 nov 1903., 133
    - 6: 9 nov 1903 - 13 mei 1904., 134
    - 7: 13 mei - 19 nov 1904., 135
    - 8: 19 nov 1904 - 8 mrt 1905., 136
    - 9: 8 mrt - 13 jul 1905., 137
    - 10: 14 jul - 13 okt 1905., 278
    - 11: 13 okt 1905 - 9 jan 1906., 279
    - 12: 10 feb - 6 jun 1906., 280
    - 13: 6 jun - 27 aug 1906., 281
    - 14: 27 aug - 26 nov 1906., 282
    - 15: 29 nov 1906 - 26 feb 1907., 283
      [16 en 17 ontbreken]
    - 18: 4 sep - 8 dec 1907., 138
    - 19: 9 dec 1907 - 27 mrt 1908., 139
    - 20: 26 mrt - 24 jul 1908., 140
    - 21: 24 jul - 30 dec 1908., 141
    - 22: 30 dec 1908 - 26 apr 1909., 142
    - 23: 27 apr - 19 aug 1909., 143
    - 24: 20 aug - 9 dec 1909., 144
    - 25: 9 dec 1909 - 11 apr 1910., 145
    - 26: 12 apr - 20 jul 1910., 146
    - 27: 21 jul - 20 okt 1910., 147
    - 28: 21 okt - 19 dec 1910., 148
    - 29: 20 dec 1910 - 25 mrt 1911., 149
    - 30: 26 mrt - 8 jun 1911., 150
  - Ingekomen brieven van de passagedienst of afdeling passage in Batavia., 1928-1939.; 151-166, 384
    - 1: jun 1928 - apr 1930., 151
    - 2: mei - okt 1930., 152
    - 3: nov 1930 - 4 mei 1931., 153
    - 4: 5 mei 1931 - maart 1932, 154
    - 5: apr 1932 - apr 1933., 155
    - 6: mei 1933 - apr 1934., 156
    - 7: mei - dec 1934., 157
    - 8: jan - aug 1935., 158
    - 9: sep 1935 - jan 1936., 159
    - 10: feb - jul 1936., 160
    - 11: aug - dec 1936., 161
    - 12: jan - jun 1937., 162
    - 13: jul - dec 1937., 163
    - 14: jan - 15 aug 1938., 164
    - 15: 15 aug 1938 - apr 1939., 165
    - 16: apr - dec 1939., 166
    - 17: 1940, 384
  - Doorslagen van uitgaande brieven aan de passagedienst of afdeling passage in Batavia., 1928-1940.; 167-174
    - 1: nov 1928 - feb 1931., 167
    - 2: mrt 1930 - sep 1932., 168
    - 3: okt 1932 - dec 1933., 169
    - 4: jan 1934 - jan 1935., 170
    - 5: feb 1935 - feb 1936., 171
    - 6: mrt 1936 - sep 1937., 172
    - 7: okt 1937 - dec 1938., 173
    - 8: jan 1939 - 10 mei 1940., 174
  - Ingekomen brieven van de afdeling Vrachtzaken in Batavia., 1931-1940.; 175-178
    - 1: apr 1931 - dec 1936., 175
    - 2: jan 1937 - 16 feb 1938., 176
    - 3: 17 feb 1938 - feb 1939., 177
    - 4: mrt 1939 - 10 mei 1940., 178
  - Fragment van een serie ingekomen brieven van de afdeling Personeel of briefwisseling inzake personele aangelegenheden., 1910-1919.; 179-180, 377
    - P2: Jan 1910 - mei 1912., 179
    - P2: Jun 1912 - dec 1913., 377
    - P3: Jan 1915 - jun 1919., 180
  - Ingekomen brieven van de hoofdagent betreffende het personeel van de nautische dienst., 1914-1940.; 181-196
    [1-3 ontbreken]
    - 4: Jan 1914 - 28 okt 1915., 181
    - 5: 29 okt 1915 - 19 apr 1919., 182
    - 6: 20 apr 1919 - apr 1920., 183
    - [7 ontbreekt]., 184
    - 8: 20 jun 1921 - 10 apr 1922., 185
    - 9: 11 apr 1922 - jul 1923., 186
    - 10: Aug 1923 - jun 1924., 187
    - 11: Jul 1924 - okt 1925., 188
    - 12: Nov 1925 - aug 1927., 189
    - 13: Sep 1927 - 13 nov 1928., 190
    - 14: 14 nov 1928 - 15 okt 1929., 191
    - 15: 16 okt 1929 - 23 sep 1930., 192
    - 16: 24 sep 1930 - 10 sep 1931., 193
    - 17: 11 sep 1931 - dec 1933., 194
    - 18: 1934 - 1937., 195
    - 19: 1938 - 10 mei 1940., 196
  - Doorslagen van uitgaande brieven aan de hoofdagent betreffende het personeel van de nautische dienst., 1919-1940.; 197-200, 397
    [1-4 ontbreken].
    - 5: Jan 1919 - jul 1921., 197
    - 6: Aug 1921 - dec 1923., 198
      [7 en 8 ontbreken].
    - 9: jan 1930 - 9 mei 1933., 199
    - 10: 20 mei 1933 - 1 mei 1940., 200
    - Brievenboek met doorslagen van brieven aan de hoofdagent, gemerkt P3, betreffende het dek- en machinepersoneel. December 1913 - 1915., 397
  - Ingekomen brieven van de hoofdagent betreffende het personeel van de technische dienst., 1920-1949.; 201-210
    - 1: 12 mrt 1920 - 6 mei 1921., 201
    - 2: 13 mrt 1922 - 23 okt 1923., 202
    - 3: 22 okt 1923 - dec 1925., 203
    - 4: Jan 1926 - 15 nov 1927., 204
    - 5: 16 nov 1927 - dec 1928., 205
    - 6: Jan - 15 nov 1929., 206
    - 7: 15 nov 1929 - 2 mrt 1931., 207
    - 8: 2 mrt 1931 - 2 sep 1933., 208
    - 9: 3 sep 1933 - okt 1936., 209
    - 10: Nov 1936 - dec 1949., 210
  - Doorslagen van uitgaande brieven naar de hoofdagent betreffende het personeel van de technische dienst., 1919-1938.; 211-214
    - 1: 28 jun 1919 - dec 1922., 211
    - 2: Jan 1923 - 21 dec 1927., 212
    - 3: 21 dec 1927 - 17 jun 1932., 213
    - 4: 17 jun 1932 - 23 nov 1938., 214
      1938 - 1948, zie 277.
  - Ingekomen vertrouwelijke brieven van de hoofdagent betreffende personeelsaangelegenheden., 1926-1946.; 215-224
    - P1: 16 okt 1926 - jun 1928., 215
    - P2: jul 1928 - 15 feb 1930., 216
    - P3: 16 feb 1930 - apr 1931., 217
    - P4: mei 1931 - dec 1932., 218
    - P5: jan 1933 - mei 1935., 219
    - P6: jun 1935 - aug 1936., 220
    - P7: sep 1936 - jun 1937., 221
    - P8: jul 1937 - aug 1938., 222
    - P9: sep 1938 - jul 1939., 223
    - P10: aug 1939 - mei 1946., 224
  - Doorslagen van vertrouwelijke brieven aan de hoofdagent betreffende personeelsaangelegenheden., 1926-1944.; 225-229
    - P1: 1926-1929., 225
    - P2: 1930-1932., 226
    - P3: 1933-1935., 227
    - P4: 1036-1937., 228
    - P5: 1938-1944., 229
  - Brieven van de hoofdagent over luchtvaartverbindingen., 1934-1937.; 230
  - Brieven aan de hoofdagent over luchtvaartverbindingen., 1934-1937.; 231
  - Stukken betreffende vrachtconferenties tussen het Nederlandsch-Indische gouvernement, China en Japan en de uitvoering van deze overeenkomsten, alsmede de belangen die de Java-China-Japanlijn daarbij heeft., 1936-1940.; 232-235, 383
    - Stukken betreffende een pool-overeenkomst. 1936., 232
    - Stukken betreffende een pool-overeenkomst. 1937-1938., 383
    - Ingekomen brieven van Batavia. 1938-1940., 233
    - Doorslagen van brieven aan Batavia. 1936-1940., 234
    - Ingekomen brieven van Batavia. 1936-1940., 235
  - Ingekomen brieven van de agent in Hongkong (na de overplaatsing van het hoofdagentschap naar Batavia)., 1921-1940.; 236-246
    - 1: Jun 1921 - mei 1923., 236
    - 2: Aug 1923 - mrt 1926., 237
    - 3: Apr 1926 - dec 1927., 238
    - 4: 1928-1929., 239
    - 5: Jan 1930 - apr 1932., 240
    - 6: Mei 1932 - dec 1933., 241
    - 7: Jan 1934 - mei 1935., 242
    - 8: Jun 1935 - dec 1936., 243
    - 9: 1937., 244
    - 10: Jan 1938 - sep 1939., 245
    - 11: Okt 1939 - apr 1940., 246
  - Doorslagen van brieven aan de agent in Hongkong (na de overplaatsing van het hoofdagentschap naar Batavia)., 1922-1940.; 247-248
    - 1: Mei 1921 - mei 1926., 247
    - 2: Jun 1926 - feb 1940., 248
  - Vertrouwelijke briefwisseling met de agent in Hongkong., 1921-1924.; 249
  - Ingekomen brieven van de agent in Kobe (Japan)., 1922-1940.; div.nrs.
    - 1: 1922-1924., 250
    - 2: 1925-1927., 251
    - [3 ontbreekt]., ---
      inventarisnummer 252
    - 4: Jan 1930 - mrt 1932., 253
      Bevat ook doorslagen van brieven van de hoofdagent van Batavia aan de agent in Kobe.
    - 5: Apr 1932 - jun 1933., 254
    - 6: Jul 1933 - 15 feb 1934., 255
    - 7: 16 feb - 15 jun 1934., 256
    - 8: 16 jun - nov 1934., 257
    - 9: Dec 1934 - apr 1935., 258
    - 10: Mei - sep 1935., 259
    - 11: Okt 1935 - jun 1936., 260
    - 12: Jul 1936 - dec 1937., 261
    - 13: 1938., 262
    - 14: 1939., 263
    - 15: 1940., 264
  - Doorslagen van brieven aan de agent in Kobe (Japan)., 1922-1940.; 265-266
    - 1922-1929, 265
    - 1930-1940, 266
  - Ingekomen brieven van de agent in Manilla., 1928-1939.; 267-269
    - 1: 1928-1933., 267
    - 2: 1934-1935., 268
    - 3: 1936-1939., 269
  - Series briefwisseling die tijdens en na het uitbreken van de Tweede Wereldoorlog zijn voortgezet., 270-277
    Zie ook lijstnummer 502.
    - Brieven van agenten. 1936 - Jan 1948., 270
    - Brieven van de hoofdagent over het materieel van de nautische dienst. 1938-1948., 271
    - Brieven aan agenten over het materieel van de nautische dienst. 1939-1947., 272
    - Brieven aan vertegenwoordigers over het materieel van de technische dienst. 1935-1947., 273
    - Brieven van de hoofdagent over het materieel van de technische dienst. 1937-1947., 274
    - Doorslagen van brieven aan de agent in Manilla. 1931-1937., 275
    - Vertrouwelijke brieven aan de hoofdagent. 1938-1946., 276
    - Brieven aan de hoofdagent in Batavia, later Hongkong, betreffende personeelsaangelegenheden van de technische dienst. 1938-1949., 277
  - Circulaires van de directie en modelformulieren voor regeling van vracht, aanmonstering, passage e.d., 1903 en z.j.; 284
  - Gedrukte jaarverslagen voor de aandeelhouders over 1902-1930., 285
  - Register van presentielijsten van vergaderingen van commissarissen., 1929-1942.; 286
  - Register van kranteknipsels, oorspronkelijk afkomstig van zendingen van de hoofdagent in Hongkong, na 1921 ook uit Nederlandse bladen., 1904-1940.; 287-290
    - 1904-1910, 287
    - 1911-1914, 288
    - 1915-1936, 289
    - 1937-1940, 290
  - Registers van kranteknipsels uit Nederlandse en Nederlandsch-Indische bladen., 1902-1936.; 378-381
    - 1902-1909, 378
    - 1909-1916, 379
    - 1915-1920, 380
    - 1935-1936, 381
  - Ingekomen brieven van de vertegenwoordiger te Batavia, met bijlagen., jan. 1937-juli 1938; 382; 1 pak
  - Financiële maandoverzichten., 1902-1925.; 291-294
    - Okt 1902 - jun 1909., 291
    - Aug 1909 - mei 1917., 292
    - Jun 1917 - jun 1921., 293
    - Jul 1921 - sep 1925., 294
  - Verzamelrekeningen van door schepen gemaakte reizen., 1903-1911.; 295-296
    - 1903-1908, 295
    - 1909-1911, 296
  - Statistieken van in- en uitvoer van passagiers en goederen, per jaar gespecificeerd per haven, per klasse en aard van vracht., 1909-1939.; div.nrs.
    - 1903, 297
    - 1904, 298
    - 1905, 299
    - 1906, 300
    - 1907, 301
    - 1908 I., 302
    - 1908 II., 303
    - 1909 invoer., 304
    - 1909 uitvoer., 305
    - 1910 invoer., 306
    - 1910 uitvoer., 307
    - 1911 invoer., 308
    - 1911 uitvoer., 309
    - 1912 invoer., 310
    - 1912 uitvoer., 311
    - 1913 invoer., 312
    - 1913 uitvoer., 313
    - 1914 invoer., 314
    - 1914 uitvoer., 315
    - 1915 invoer., 316
    - 1915 uitvoer., 317
    - 1916 invoer., 318
    - 1916 uitvoer., 319
    - 1917, 320
    - 1918, 321
    - 1919, 322
    - 1920, 323
    - 1921, 324
    - 1922, 325
    - 1923, 326
    - 1924 uitreizen., 327
    - 1924 thuisreizen., 328
    - 1925, 329
    - 1926, 330
    - 1927, 331
    - 1928, 332
    - [1929 ontbreekt]., ---
      inventarisnummer 333
    - 1930-1934, 334
    - 1935-1939, 335
  - Vergelijkende statistieken van invoer en uitvoer van totalen per havenplaats over de jaren 1903-1928., 336-337
    - Deel I: Amoy - Kwan Chaw Wan (Kokand)., 336
    - Deel II: Manilla - Yokohama., 337
  - Gedrukte uittreksels van statistieken voor 1917-1929., 338
  - ARCHIEF VAN DE JAVA PACIFIC LIJN.
    Zie voor de boekhouding lijstnummer 617.
    - Ingekomen brieven van de hoofdagent in Hongkong., 1915-1928.; 339-343
      Na 1923 is de correspondentie afkomstig van de hoofdagent van de Java-China-Japanlijn in Batavia.
      - 1 okt 1915 - 3 aug 1916., 339
      - 15 aug 1916 - dec 1918., 340
      - Jan 1919 - 17 mei 1921., 341
      - Mrt 1921 - dec 1922., 342
      - 1923-1928, 343
    - Doorslagen van brieven aan de hoofdagent in Hongkong., 1915-1921.; 344-345
      - 1915 - jan 1921., 344
      - Feb 1921 - 1925., 345
    - "C-brieven", inzake comptabiliteit., Aug 1921 - jan 1925.; 346
    - Ingekomen brieven van de agent in San Francisco., 1919-1923.; 347-349
      - Apr 1919 - jul 1920., 347
      - Aug 1920 - dec 1921., 348
      - Jan 1922 - mrt 1923., 349
    - Doorslagen van brieven aan de agent in San Francisco., 1919-1923.; 350-351
      - 1919-1921, 350
      - 1922-1923, 351
    - Vertrouwelijke correspondentie met de agent in San Francisco., 1920-1923.; 352
    - Brieven aan diverse agentschappen., 1921-1923.; 353
    - Briefwisseling met de agent in Soerabaja., 1917-1921.; 354
    - Brieven aan diverse agentschappen., 1921-1923.; 355
    - Ingekomen brieven van de agent in Batavia., 1921-1923.; 356
    - Comptabiliteitsbrieven van Batavia., 1923-1924.; 357
    - Stukken betreffende een overeenkomst tussen de Stoomvaartmaatschappij Nederland en de Rotterdamsche Lloyd., 1919.; 358
    - Correspondentie van de agent in Batavia aan de Stoomvaart Maatschappij Nederland na de hervatting van de werkzaamheden van de Java-Pacific-Lijn., 1927-1930.; 359-360
      - 1927-mei 1929., 359
      - 15 mei 1929 - mrt 1930., 360
    - Statistieken van in en uitvoer van passagiers en goederen, per jaar gespecificeerd per haven, per klasse en aard van de vracht., 1916-1923.; 361-368
      - 1916, 361
      - 1917, 362
      - 1918, 363
      - 1919, 364
      - 1920, 365
      - 1921, 366
      - 1922, 367
      - 1923, 368
    - Vergelijkende statistiek van in- en uitvoer over de jaren 1916-1923., 369
  - VERVOLG ARCHIEF VAN DE JAVA-CHINA-JAPANLIJN.
    - Copie-correspondentie van de hoofdagent van de Holland-Oost Aziëlijn met de directies van de Java-China-Japanlijn en de Stoomvaartmaatschappij Nederland, bewaard door de directie van de J.C.P.L., 1920-1933.; 370-376
      - 1: mei 1920 - jun 1921., 370
      - 2: jul 1921 - jan 1923., 371
      - 3: feb 1923 - jul 1924., 372
      - 4: aug 1924 - apr 1926., 373
      - 5: mei 1926 - mei 1928., 374
      - 6: jun 1928 - mrt 1930., 375
      - 7: apr 1930 - dec 1933., 376
    - Bestekken van voor de lijn te bouwen schepen., 1904-1937.; 385
    - H.M.-dossers, genummerd., 386-391
      - 9. Stukken betreffende een diskussie met het Ministerie van Koloniën over opmerkingen van de Nederlandse regering over de verslaglegging van de J.C.J.L, 1920 10. Stukken betreffende aanwijzingen inzake berichtgeving over averij, 1921 11. Ingekomen juridisch advies inzake de aansprakelijkheid van de J.C.J.L. voor de lading van het s.s. "Taiwan Marü. 9 januari 1920 12. Vernietigd [Maandverslagen van de Nederlands-Amerikaanse Kamer van Koophandel] 13. Doorslagen van vertrouwelijke rapporten inzake dienstbezoeken en personeelsaangelegenheden van de Droogdokmaatschappij "Soerabaja", 1918-1921. N.B. Voor 14-16, zie lijstnummer 394 17. Verzamelde stukken inzake methoden van brandstofvoorziening en voorschriften dienaangaande, 1920-1926 18. Stukken betreffende afspraken met de Koninklijke Paketvaart Maatschappij inzake vaarroutes naar Shanghai, 1920-1921 19. Stukken betreffende de n.v. Daendelshotel te Weltevreden ... van spoorweghotels in Nederlandsch-Indië, 1918-1921 20. Bouwtekeningen van het etablissement in Soerabaja, 1919 21. Stukken betreffende het uittreden van de J.C.J.L. uit de n.v. "De Scheepsagentuur", 1920-1923., 386